【裁判字號】    95,小上,14
【裁判日期】    951229
【裁判案由】    侵權行為損害賠償
【裁判全文】
臺灣臺北地方法院民事判決              95年度小上字第14號
上  訴  人  甲○○（原名:何光雄）
被上訴人    坡心商業股份有限公司
法定代理人  乙○○
上列當事人間請求侵權行為損害賠償事件，上訴人對於中華民國
94年11月30日本院台北簡易庭94年度北小字第2692號第一審判決
提起上訴，本院判決如下：
    主      文
上訴駁回。
第二審訴訟費用新台幣壹仟伍佰元由上訴人負擔。
    事實及理由
一、按對於小額程序第一審判決之上訴，非以其違背法令為理由
    ，不得為之。上訴狀內應記載上訴理由，表明下列各款事項
    ︰(一)原判決所違背之法令及其具體內容。(二)依訴訟資料可認
    為原判決有違背法令之具體事實。小額程序之第二審判決，
    依上訴意旨足認上訴為無理由者，得不經言詞辯論為之。第
    二審法院認上訴為無理由者，應為駁回之判決。民事訴訟法
    第436條之24第2項、第436條之25、第436條之29第2款、第
    436 條之32第2項及第449條第1項分別定有明文。
二、本件上訴人主張：本件被上訴人於原審起訴狀所主張之事實
    ，上訴人已予否認，且被上訴人並未舉出任何證據足以證明
    上訴人有侵占新台幣（下同）2萬元之事實，乃原審未經調
    閱刑事案卷，詳查各該筆錄內容，亦未傳訊證人，遽憑被上
    訴人提出之片面之詞，而為上訴人敗訴之判決，其判決採證
    、認事及用法均有違誤等語。
三、上訴人主張原審未調閱刑事案卷，亦未傳訊證人，已提出其
    所指原判決違背法令之理由，揆諸首揭規定，應認其上訴合
    法。惟按，刑事判決所認定之事實，於獨立之民事訴訟，固
    無拘束力，惟民事法院就當事人主張之該事實，及其所聲明
    之證據，仍應自行調查斟酌，決定取捨，不能概予抹煞。最
    高法院69年台上字第2674號判例可資參照。復按，刑事訴訟
    所調查之證據，及刑事訴訟判決所認定之事實，於獨立之民
    事訴訟程序固無拘束力。惟當事人就待證事實，舉刑事訴訟
    中所使用之證據為其立證方法，諸如聲請訊問刑事被告、刑
    案證人或調查刑案之證物時，則非法所不許。經查，上訴人
    於原審時僅以書狀否認有侵占之行為，另辯稱刑事案件業已
    上訴請求裁定停止訴訟程序云云，並未對被上訴人於原審中
    所提出本院另案民事判決書（案號為：93年度重訴字第426
    號）、本院92年度訴字第1736號刑事判決書暨證人陳文典、
    丁百榮於刑事案件審理中之證詞及訴外人謝文華代筆之領據
    、訴外人鄒光中所立之同意書等證據資料之真正為爭執，經
    原審審酌前揭證據資料後綜合全辯論意旨，而為上訴人敗訴
    之判決，其採證、認事及用法並無違誤。故上訴人之上訴主
    張，顯無理由，依首開規定，得不經言詞辯論，逕予判決駁
    回。
四、本件訴訟費用額如主文第2項所示之金額。
五、據上論結，本件上訴為無理由，依民事訴訟法第436條之29
    第2款、第436條之32第2項準用第449條第1項、第78條及第
    436之19第1項，判決如主文。
中    華    民    國    95    年    12    月    29    日
                民事第四庭 審判長 法  官  林麗玲
                                  法  官  林玲玉
                                  法  官  黃柄縉
以上正本係照原本作成
本判決不得上訴
中    華    民    國    95    年    12    月    29    日
                                  書記官  楊湘雯


司法院資訊處製作；財團法人民間司法改革基金會備份。
